【裁判字號】    97,訴,318
【裁判日期】    970312
【裁判案由】    毒品危害防制條例
【裁判全文】
臺灣板橋地方法院刑事判決               97年度訴字第318號
公  訴  人  臺灣板橋地方法院檢察署檢察官
被      告  甲○○
上列被告因違反毒品危害防制條例案件，經檢察官提起公訴（九
十六年度毒偵字第七九０六號），被告於準備程序中就被訴事實
為有罪之陳述，經本院合議庭裁定改行簡式審判程序，並判決如
下：
    主    文
甲○○施用第一級毒品，累犯，處有期徒刑捌月，扣案第一級毒
品海洛因壹包（驗餘毛重零點伍貳伍公克）沒收銷燬，扣案分裝
杓壹支沒收；又施用第二級毒品，累犯，處有期徒刑伍月，扣案
分裝杓壹支沒收。應執行有期徒刑拾壹月，扣案第一級毒品海洛
因壹包（驗餘毛重零點伍貳伍公克）沒收銷燬，扣案分裝杓壹支
沒收。
    犯罪事實
一、甲○○前曾因施用毒品案件，經依本院以九十一年度毒聲字
    第三一五０號裁定送觀察、勒戒後，認無繼續施用毒品之傾
    向，於民國九十一年十月十九日釋放出所，由臺灣板橋地方
    法院檢察署檢察官於九十一年十月二十一日以九十一年度毒
    偵字第三四五八號不起訴處分確定。又因違反毒品危害防制
    條例案件，經本院於九十四年六月十三日以九十四年度訴字
    第四一三號判決判處有期徒刑七月確定，並於九十五年四月
    十九日縮刑期滿執行完畢。竟仍不知悔改，仍未戒除毒癮，
    於前揭觀察、勒戒執行完畢釋放後五年內，復基於施用第一
    級毒品、第二級毒品之犯意，分別於九十六年十月四日下午
    六時，在其位於臺北縣土城市○○路○段二十四巷十三號六
    樓之住處，以將第一級毒品海洛因置入針筒內注射施用之方
    式（針筒已經棄置），施用第一級毒品海洛因；並於九十六
    年十月四日下午五時許，在其前揭住處，以將第二級毒品甲
    基安非他命（起訴書誤載為安非他命）置入玻璃球內燒烤之
    方式，施用第二級毒品甲基安非他命。嗣於九十六年十月五
    日凌晨零時二十五分許，在其上揭住處為警查獲，並扣得第
    一級毒品海洛因一包（驗餘毛重零點五二五公克）及供施用
    第一級毒品海洛因與第二級毒品甲基安非他命所用之分裝杓
    一支。
二、案經臺北縣政府警察局海山分局報告臺灣板橋地方法院檢察
    署檢察官偵查起訴。
    理    由
一、訊據被告甲○○對於上揭犯罪事實均坦承不諱（見本院九十
    七年二月二十七日審判筆錄第二頁），被告為警查獲時，經
    採集其尿液結果，亦分呈甲基安非他命及鴉片類之陽性反應
    ，此有臺灣檢驗科技股份有限公司所出具之濫用藥物檢驗報
    告一份在卷可稽，被告經警查獲時所取出之白色粉末，經送
    往具有專門鑑定毒品能力之臺灣檢驗科技股份有限公司鑑定
    結果，確係第一級毒品海海洛因無誤，此有該公司所出具之
    濫用藥物檢驗報告一份在卷足憑，此外，尚有分裝杓一枝扣
    案足憑，足認被告於本院審理中出於任意性之自白與事實相
    符，從而本件事證明確，被告犯行已堪認定。
二、被告前曾因施用毒品案件，經依本院以九十一年度毒聲字第
    三一五０號裁定送觀察、勒戒後，認無繼續施用毒品之傾向
    ，於九十一年十月十九日釋放出所，由臺灣板橋地方法院檢
    察署檢察官於九十一年十月二十一日以九十一年度毒偵字第
    三四五八號不起訴處分確定。又因違反毒品危害防制條例案
    件，經本院於九十四年六月十三日以九十四年度訴字第四一
    三號判決判處有期徒刑七月確定，並於九十五年四月十九日
    縮刑期滿執行完畢等情，有臺灣高等法院被告前案紀錄表附
    卷可憑（見本院卷），其於觀察、勒戒執行完畢釋放後，五
    年內再犯施用海洛因及甲基安非他命毒品之罪，核其所為，
    係犯毒品危害防制條例第十條第一項之施用第一級毒品及同
    條第二項之施用第二級毒品罪。其持有第一級毒品及第二級
    毒品之低度行為，應分別為施用第一級毒品及第二級毒品之
    高度行為所吸收，均不另論罪。而被告所犯上開二罪之間，
    犯意各別，行為互殊，應予分論併罰。被告有前述刑之執行
    紀錄，其於有期徒刑執行完畢後，五年以內故意再犯有期徒
    刑以上之罪，為累犯，依刑法第四十七條第一項規定，加重
    其刑。爰審酌被告犯後坦承犯行而態度良好、施用毒品係戕
    害自身健康，對他人並不生重大危害及其他一切情狀，分別
    量處如主文所示之刑，並定其應執行之刑。至扣案白色粉末
    一包（驗餘毛重零點五二五公克），經鑑定結果，確係第一
    級毒品海洛因無誤，已如前述，屬查獲之第一級毒品，應依
    毒品危害防制條例第十八條第一項前段之規定，沒收銷燬之
    ；至扣案吸管分裝杓一枝，則係被告所有供施用第一級毒品
    及第二級毒品所用之物，業據其自承在卷，爰依刑法第三十
    八條第一項第二款、第三項之規定，宣告沒收之。
據上論斷，應依刑事訴訟法第二百七十三條之一第一項、第二百
九十九條第一項前段，毒品危害防制條例第十條、第十八條第一
項前段，刑法第十一條前段、第四十七條第一項、第五十一條第
五款、第九款、第三十八條第一項第二款，判決如主文。
本案經檢察官張誌洋到庭執行職務
中    華    民    國    97    年    3     月    12    日
                  刑事第四庭法  官  吳冠霆
上列正本證明與原本無異。
如不服本判決，應於判決送達後十日內敘明上訴理由，向本院提
出上訴狀（應附繕本），上訴於臺灣高等法院。
                            書記官  黃炎煌
中    華    民    國    97    年    3     月    12    日
附錄法條：毒品危害防制條例第十條
毒品危害防制條例第10條
施用第一級毒品者，處 6 月以上 5 年以下有期徒刑。
施用第二級毒品者，處 3 年以下有期徒刑。


司法院資訊處製作；財團法人民間司法改革基金會備份。
